臺灣雲林地方法院刑事判決　　　　　　　100年度易字第208號
公　訴　人　臺灣雲林地方法院檢察署檢察官
被　　　告　陳義興
上列被告因竊盜案件，經檢察官提起公訴（100 年度偵字第927
號、第1173號），被告就被訴事實為有罪之陳述，經本院合議
庭裁定由受命法官獨任進行簡式審判程序，判決如下：
    主  文
陳義興竊盜，共拾罪，均累犯，各處有期徒刑月。又攜帶兇器
竊盜，共伍罪，均累犯，各處有期徒刑柒月。應執行有期徒刑貳
年肆月。
    事  實
一、陳義興前因竊盜案件，經本院於民國98年2 月10日，以98年
    度易字第8 號判決，判處有期徒刑8 月，上訴後經臺灣高等
    法院臺南分院於98年4 月1 日，以98年度上易字第192 號判
    決上訴駁回確定；再因竊盜案件，經本院於98年9 月21日，
    以98年度虎簡字第193 號判決，判處有期徒刑5 月確定，上
    開案件接續執行後，甫於99年8 月4 日縮短刑期執行完畢。
二、陳義興意圖為自己不法之所有，於下列時間、地點，為下列
    竊盜行為。嗣於99年12月21日，因另案為警查獲，而在警方
    尚不知其下列竊盜犯行前，主動向員警自首下列竊盜行為，
    並帶同員警前往行竊及棄置機車之地點，始悉下情：
（一）於99年9 月26日上午9 時許，在雲林縣西螺鎮○○路167
      號旁，持自備之萬能鑰匙１支（未扣案），竊取鐘珮文所
      有之車牌號碼AII-283 號重型機車，得手後供己騎用，嗣
      將該機車棄置於雲林縣斗六市○○路與延平路口附近。
（二）於99年10月3 日上午11時30分許，在雲林縣斗六市○○路
      105 號對面路旁，持自備之萬能鑰匙１支（未扣案），竊
      取陳映汝所有之車牌號碼679-DXS 號重型機車，得手後供
      己騎用，嗣將該機車棄置於雲林縣斗六市○○○路與宏德
      路口附近。
（三）於99年10月11日中午12時15分許，在雲林縣斗六市○○路
      182 號前，持自備之萬能鑰匙１支（未扣案），竊取許萬
      春所有之車牌號碼LPJ-322 號重型機車，得手後供己騎用
      ，嗣將該機車棄置於雲林縣斗六市○○路與成功路口附近
      。
（四）於99年10月31日上午9 時許，在雲林縣西螺鎮市○○路37
      5 號旁，持自備之萬能鑰匙１支（未扣案），竊取潘茹萍
      所有之車牌號碼IQT-915 號重型機車，得手後供己騎用，
      嗣將該機車棄置於雲林縣西螺鎮○○路口附近。
（五）於99年11月2 日凌晨0 時10分許，在雲林縣斗六市○○路
      與漢口路口旁，持自備之萬能鑰匙１支（未扣案），竊取
      劉奎宏所有之車牌號碼MME-449 號重型機車，得手後供己
      騎用，嗣將該機車棄置於雲林縣斗六市○○街附近。
（六）於99年11月10日下午4 時50分許，在雲林縣斗六市○○路
      1 號旁，持自備之萬能鑰匙１支（未扣案），竊取陳彥謀
      所有之車牌號碼KZA-045 號重型機車，得手後供己騎用，
      嗣將該機車棄置於雲林縣西螺鎮○○○路與新興路口附近
      。
（七）於99年11月13日下午4 時50分許，在雲林縣斗六市○○路
      100 號前，持自備之萬能鑰匙１支（未扣案），竊取邱得
      利所有之車牌號碼MGI-948 號重型機車，得手後供己騎用
      ，嗣將該機車棄置於雲林縣斗六市○○路附近。
（八）於99年11月21日上午9 時許，在雲林縣西螺鎮○○路64號
      旁，持自備之萬能鑰匙１支（未扣案），竊取曾靜蘭所有
      之車牌號碼MHD-198 號重型機車，得手後供己騎用，嗣將
      該機車棄置於雲林縣西螺鎮○○路大橋公園附近。
（九）於99年11月28日中午12時30分許，在雲林縣西螺鎮○○路
      182 號旁，持自備之萬能鑰匙１支（未扣案），竊取陳雅
      琪所有之車牌號碼P3C-151 號重型機車，得手後供己騎用
      ，嗣將該機車棄置於雲林縣西螺鎮○○路附近。
（十）於99年12月4 日上午7 時30分許，在雲林縣西螺鎮○○○
      路217 號後面路邊，持自備之萬能鑰匙１支（未扣案），
      竊取廖萬寶所有之車牌號碼IXI-138 號重型機車，得手後
      供己騎用，嗣將該機車棄置於雲林縣西螺鎮太平媽廟後方
      修文路之公園廁所旁。
三、陳義興意圖為自己不法之所有，於下列時間、地點，為下列
    竊盜行為。其得手後，現金部分全數花用完畢，並將其中魏
    嘉良所有之MOTOROLA牌手機（手機序號：000000000000000
    ），於99年10月1 日持往址設雲林縣西螺鎮○○路193 號之
    晨鈺通信行，變賣予不知情之謝光榮，得款新臺幣（下同）
    800 元後亦全部花用完畢。嗣魏嘉良發覺遭竊報警，經警調
    閱上開手機之通聯紀錄後循線查獲，而陳義興在警方尚不知
    其另涉下列（二）至（五）所述之竊盜犯行前，主動向員警
    自首該部分竊盜行為，始悉下情：
（一）於99年10月1 日凌晨1 時許，在雲林縣斗六市○○路○段
      112 號前，持客觀上足對他人生命、身體、安全構成威脅
      ，可供兇器使用之剪刀1 支（未扣案），破壞車牌號碼Y7
      -8078 號自小客車車門後，入內竊取魏嘉良所有之MOTORO
      LA牌手機（手機序號：000000000000000 ）、寶藍色NOKI
      A 牌手機各1 支。
（二）於99年12月17日凌晨3 時5 分許，在雲林縣斗六市○○路
      與上海路口，持客觀上足對他人生命、身體、安全構成威
      脅，可供兇器使用之剪刀1 支（未扣案），破壞車牌號碼
      N3-5550 號自小客車車門後，入內竊取曾裕祥所有之現金
      500餘元、衣服1件。
（三）於99年12月19日凌晨2 時許，在雲林縣斗六市○○路38號
      斗六市公所停車場內，持客觀上足對他人生命、身體、安
      全構成威脅，可供兇器使用之剪刀1 支（未扣案），破壞
      車牌號碼HY-5088 號自小客車車門後，入內竊取葉明宗所
      有之硬幣30元、NOKIA 牌手機（手機序號：000000000000
      000 ）1 支。
（四）於99年12月19日凌晨2 時10分許（起訴書誤載為3 時10分
      許），在雲林縣北港鎮○○路民族服務站旁，持客觀上足
      對他人生命、身體、安全構成威脅，可供兇器使用之剪刀
      1 支（未扣案），破壞車牌號碼3J-5527 號（起訴書誤載
      為J3-5527 號）自小客車車門後，入內竊取翁俊益所有之
      現金400餘元。
（五）於99年12月19日上午10時50分許，在雲林縣虎尾鎮○○路
      64號虎尾科技大學前，持客觀上足對他人生命、身體、安
      全構成威脅，可供兇器使用之剪刀1 支（未扣案），破壞
      車牌號碼2765-JE 號自小客車車門後，入內竊取曾進祐所
      有之PDA 導航機（導航機序號：64A0AG008076）1 臺。
四、案經雲林縣警察局斗六分局報告臺灣雲林地方法院檢察署檢
    察官偵查起訴。
    理  由
一、被告陳義興所犯係死刑、無期徒刑、最輕本刑為3 年以上有
    期徒刑以外之罪，其就被訴事實為有罪之陳述，經本院裁定
    由受命法官獨任行簡式審判程序審理，則依刑事訴訟法第27
    3 條之2 、同法第159 條第2 項之規定，證據調查不受第15
    9 條第1 項、第161 條之2 、第161 條之3 、第163 條之1
    及第164 條至第170 條規定之限制，且不適用傳聞法則有關
    限制證據能力之相關規定，合先敘明。
二、上揭事實，業據被告於本院審理時坦承不諱，核與被害人鐘
    珮文、陳映汝、許萬春、潘茹萍、劉奎宏、陳彥謀、邱得利
    、曾靜蘭、陳雅琪、廖萬寶、魏嘉良、葉明宗、曾進祐、曾
    裕祥、翁俊益於警詢時之指訴情節相符，且經證人謝光榮證
    述綦詳，並有贓物認領保管單、雲林縣警察局車輛尋獲電腦
    輸入單、失車案件基本資料詳細畫面報表、通聯調閱查詢單
    、被竊MOTOROLA牌手機（手機序號：000000000000000 ）、
    PDA 導航機（導航機序號：64A0AG008076）照片、現場照片
    等在卷可稽，足認被告自白與事實相符，堪可採信。本件事
    證明確，被告犯行堪以認定，應依法論科。
三、被告行為後，刑法第321 號規定業於100 年1 月26日修正公
    布，自100 年1 月28日起生效，修正後之本條規定除擴大第
    1 項第1 款及第6 款之適用範圍外，另該條之法定刑亦由原
    本之「6 月以上5 年以下有期徒刑」修正為「6 月以上5 年
    以下有期徒刑，得併科新臺幣10萬元以下罰金」。是修正後
    之規定對被告並非較有利，則依刑法第2 條第1 項前段從舊
    從輕之原則，本案應適用修正前刑法第321 條規定論處。
四、按刑法第321 條第1 項第3 款之攜帶兇器竊盜罪，係以行為
    人攜帶兇器竊盜為其加重條件，此所謂兇器，其種類並無限
    制，凡客觀上足對人之生命、身體、安全構成威脅，具有危
    險性之兇器均屬之，且祇須行竊時攜帶此種具有危險性之兇
    器為已足，並不以攜帶之初有行兇之意圖為必要，此有最高
    法院79年台上字第5253號判例意旨可資參照。查被告就事實
    欄三所述之犯行，其行竊時所持用之剪刀，雖未扣案，然據
    被告於本院審理時供稱：剪刀材質為鐵製等語明確，則被告
    竊盜時有攜帶剪刀使用於行竊，而該剪刀係鐵製金屬材質，
    既得以破壞自小客車車門，可見其質地甚堅，客觀上自足對
    人之生命、身體、安全構成威脅，而屬具有危險性之兇器無
    訛。是核被告如事實欄二所述之犯行，均係犯刑法第320 條
    第1 項竊盜罪；如事實欄三所述之犯行，均係犯修正前刑法
    第321 條第1 項第3 款攜帶兇器竊盜罪。
五、被告先後多次竊盜犯行間，犯意各別，行為互殊，應予以分
    論併罰之。
六、被告有事實欄一所述之前案科刑及執行紀錄，此有臺灣高等
    法院被告前案紀錄表在卷可按，其受有期徒刑之執行完畢，
    5 年以內故意再犯本件有期徒刑以上之罪，為累犯，應依刑
    法第47條第1 項之規定，加重其刑。而被告於員警尚未發覺
    其如事實欄二、事實欄三、（二）至（五）所述之犯行前，
    向司法機關自首並願接受裁判，有被告之警詢筆錄在卷可稽
    ，符合刑法第62條前段自首規定之要件，爰予減輕其刑。按
    刑有加重減輕者，先加後減，刑法第71條第1 項定有明文，
    是依該規定，就上開之加重及減輕事由，先加後減之。
七、爰審酌被告前已有多次竊盜之前案科刑及執行紀錄，此有臺
    灣高等法院被告前案紀錄表在卷可佐，被告經論罪科刑並入
    監執行後，仍未知所警惕，不知尊重他人財產，僅為圖自己
    之便利及因缺錢還債，即再為本件竊盜之犯行，惟衡以被告
    犯後坦承並自首犯行，態度良好，深具悔意，暨考量被告教
    育程度僅為國中畢業，智識程度非高，現有正當工作，又被
    害人已表示不欲追究，而均未對被告提出告訴，及衡酌被害
    人所受之財產上損害等一切情狀，量處如主文所示之刑，並
    定其應執行刑。
八、被告行竊時所持用之萬能鑰匙、剪刀，被告供陳均業遭其丟
    棄，故並未扣案，又無其他積極證據證明該萬能鑰匙、剪刀
    均尚存在，故為免將來沒收執行之困難，爰均不另為沒收之
    諭知，末此敘明。
據上論斷，應依刑事訴訟法第273 條之1 第1 項、第299 條第1
項前段，刑法第320 條第1 項、（修正前）第321 條第1 項第3
款、第47條第1 項、第62條前段、第51條第5 款，刑法施行法第
1 條之1 ，判決如主文。
本案經檢察官黃立夫到庭執行職務。
中    華    民    國   100    年    6     月    17    日
                  刑事第四庭  法  官  楊 皓 潔
以上正本證明與原本無異。
如不服本判決，應於收受判決後10日內向本院提出上訴書狀，並
應敘述具體理由；其未敘述上訴理由者，應於上訴期間屆滿後20
日內向本院補提理由書（均須按他造當事人之人數附繕本）。「
切勿逕送上級法院」。
                             書記官  吳 伊 婷
中    華    民    國   100    年    6     月    17    日
附錄本案論罪科刑法條：
中華民國刑法第320條
（普通竊盜罪、竊佔罪）
意圖為自己或第三人不法之所有，而竊取他人之動產者，為竊盜
罪，處5  年以下有期徒刑、拘役或 5 百元以下罰金。
意圖為自己或第三人不法之利益，而竊佔他人之不動產者，依前
項之規定處斷。
前二項之未遂犯罰之。
（修正前）中華民國刑法第321條
（加重竊盜罪）
犯竊盜罪而有下列情形之一者，處6 月以上5 年以下有期徒刑：
一、於夜間侵入住宅或有人居住之建築物、船艦或隱匿其內而犯
    之者。
二、毀越門扇、牆垣或其他安全設備而犯之者。
三、攜帶兇器而犯之者。
四、結夥三人以上而犯之者。
五、乘火災、水災或其他災害之際而犯之者。
六、在車站或埠頭而犯之者。
前項之未遂犯罰之。